【裁判字號】    95,台上,4499
【裁判日期】    950816
【裁判案由】    違反麻醉藥品管理條例
【裁判全文】
最高法院刑事判決            九十五年度台上字第四四九九號
    上  訴  人  台灣高等法院檢察署檢察官
    被      告  甲○○
                        興72.
    選任辯護人  巨克安律師
上列上訴人因被告違反麻醉藥品管理條例案件，不服台灣高等法
院中華民國九十二年九月九日第二審判決（九十二年度上訴字第
一三五二號，起訴案號：台灣桃園地方法院檢察署八十九年度＜
原判決誤為八十五年度＞偵字第一一九七三號），提起上訴，本
院判決如下：
    主  文
上訴駁回。
    理  由
按刑事訴訟法第三百七十七條規定，上訴於第三審法院，非以判
決違背法令為理由，不得為之。是提起第三審上訴，應以原判決
違背法令為理由，係屬法定要件。如果上訴理由狀並未依據卷內
訴訟資料，具體指摘原判決不適用何種法則或如何適用不當，或
所指摘原判決違法情事，顯與法律規定得為第三審上訴理由之違
法情形，不相適合時，均應認其上訴為違背法律上之程式，予以
駁回。本件原判決以公訴意旨略稱：被告甲○○基於意圖營利之
概括犯意，於民國八十六年三月間起，在不詳地點非法販賣化學
合成麻醉藥品安非他命予田清忠，田清忠再轉售予曾德宏、范顥
侃等人施用，同年六月十八日，被告售賣安非他命三包（毛重四
十八點二公克）予田清忠，田清忠欲轉售予范顥侃時，經警查獲
等情，因認被告涉有麻醉藥品管理條例第十三條之一第二項第一
款非法販賣化學合成麻醉藥品罪嫌。經審理結果，以被告自八十
五年十二月間起至八十六年六月十八日止，連續非法售賣安非他
命予田清忠，田清忠再轉售范顥侃、曾德宏等人施用。八十六年
四、五月間，被告為取得槍、彈作為防身之用，乃經田清忠之介
紹，由范顥侃以具有殺傷力之仿奧地利 GLOCK廠十七型半自動手
槍一支（槍枝管制編號：0000000000，含彈匣一個）
及土造子彈一發，計價新台幣五萬元，交由田清忠轉交被告，以
換取安非他命。故被告持有槍、彈，係以販賣安非他命交換代價
而來，在主觀上及客觀上，顯有方法結果之牽連關係存在，為裁
判上一罪。而被告未經許可，持有上開槍、彈之犯行，業經台灣
桃園地方法院判處有期徒刑六月確定（八十六年度訴字第一二三
五號），其效力及於本件非法販賣化學合成麻藥品部分，乃檢察
官猶對之提起公訴，於法不合，爰撤銷第一審之科刑判決，改判
諭知免訴之判決，已綜合全部卷證資料，敘明其所憑之證據及認
定之理由，從形式上觀察，並無判決違背法令之情形存在。按九
十四年二月二日修正公布、九十五年七月一日施行前刑法第五十
五條之牽連犯，屬裁判上一罪，如其方法或結果行為之一部經判
決確定者，效力及於全部；倘檢察官就他部分重行起訴，即應依
刑事訴訟法第三百零二條第一款規定，諭知免訴之判決。原判決
認被告以安非他命與范顥侃之上開槍、彈互易，亦即以獲取槍、
彈為其售賣安非他命之代價，兩者有方法行為與目的行為不可分
離之直接密切關係，自屬牽連犯，已於理由內論斷翔明，核與經
驗法則及論理法則無違。上訴意旨以被告交換槍、彈之時間，係
八十六年四、五月間，與其先前售賣安非他命之犯行，並非基於
概括之犯意；且被告意圖營利而販入安非他命時，犯罪即已成立
，事後以之交換槍、彈，則係另行起意之犯罪行為，亦無方法結
果之牽連關係可言。何況本件如諭知免訴之判決，刑罰輕重顯然
失衡等語，徒就原審採證認事職權之適法行使，及判決內已明白
論斷之事項，憑己見為不同之評價，任意指摘，與法律規定得為
第三審上訴理由之違法情形，不相適合，其上訴為違背法律上之
程式，應予駁回。
據上論結，應依刑事訴訟法第三百九十五條前段，判決如主文。
中    華    民    國  九十五  年    八    月   十六   日
                      最高法院刑事第二庭
                          審判長法官  紀  俊  乾
                                法官  黃  正  興
                                法官  陳  東  誥
                                法官  池  啟  明
                                法官  花  滿  堂
      本件正本證明與原本無異
                                      書  記  官
中    華    民    國  九十五  年    八    月   十七   日
                                                      j


司法院資訊處製作；財團法人民間司法改革基金會備份。
